臺灣臺中地方法院刑事判決　　　　　 　 96年度易字第5518號
公　訴　人　臺灣臺中地方法院檢察署檢察官
被　　　告　丁○○
　　　　　　甲○○
上列被告因竊盜案件，經檢察官提起公訴（96年度偵字第17631
號），被告於準備程序中就被訴事實為有罪之陳述，經本院裁定
進行簡式審判程序，本院判決如下：
    主    文
丁○○竊盜，處有期徒刑月，如易科罰金，以新台幣壹仟元折
算壹日。又共同竊盜，處有期徒刑月，如易科罰金，以新台幣
壹仟元折算壹日。又共同竊盜，處有期徒刑月，如易科罰金，
以新台幣壹仟元折算壹日。應執行有期徒刑陸月，如易科罰金，
以新台幣壹仟元折算壹日。
甲○○共同竊盜，處有期徒刑月，如易科罰金，以新台幣壹仟
元折算壹日。又共同竊盜，處有期徒刑月，如易科罰金，以新
台幣壹仟元折算壹日。應執行有期徒刑肆月，如易科罰金，以新
台幣壹仟元折算壹日。
    事    實
一、
(一)、丁○○意圖為自己不法之所有，於民國96年6月11日凌晨2時
    許，利用所拾獲1串鑰匙（共3把，僅扣案1把，且無證據證
    明為遺失物或其他離本人所持有之物）中之1把，在臺中縣
    潭子鄉○○路79巷口，啟動乙○○所有之車號EXI-895號輕
    型機車1輛而竊取之，得手後供己代步之用。
(二)、丁○○竊得EXI-895號輕型機車後，即於96年6月15日凌晨2
    時許，騎乘該車後載甲○○，至臺中縣潭子鄉○○村○○路
    ○ 段60號前，丁○○復與甲○○共同基於意圖為自己不法所
    有之犯意聯絡，由甲○○在旁把風，丁○○利用上開拾獲之
    鑰匙中之1把，啟動戊○○所有停放該處之車號EXB-083號輕
    型機車而竊取之，得手後，由丁○○騎乘甫竊得之車號EXB-
    083號輕型機車，而甲○○則騎乘車號EXI-895號輕型機車離
    開現場。
(三)、96年6月15日凌晨4時許，丁○○與甲○○分別騎乘上開車輛
    ，行經臺中縣潭子鄉○○村○○○街55號1樓前，二人復共
    同基於意圖為自己不法所有之犯意聯絡，由丁○○在旁把風
    ，而甲○○則利用上開鑰匙中之1把，竊取羅玟薰所有之車
    號SS9-700號輕型機車，得手後，甲○○將原騎乘之車號EXI
    -895號輕型機車棄置該處，改騎乘甫竊得之車號SS9-700號
    輕型機車離開現場。嗣於96年6月16日1時30分許，在彰化縣
    北斗鎮○○路235巷口（極速特區網咖旁），丁○○欲騎乘
    車號EXB-083號贓車時，遭埋伏員警查獲，並扣得鑰匙1把。
二、案經彰化縣警察局北斗分局報告臺灣臺中地方法院檢察署檢
    察官偵查起訴。
    理  由
壹、程序方面：
    按簡式審判程序之證據調查，不受刑事訴訟法第159條第1項
    規定之限制，刑事訴訟法第273條之2定有明文。此乃因簡式
    審判程序，貴在審判程序之簡省便捷，故調查證據之程序宜
    由審判長便宜行事，以適當之方法行之即可；又因被告對於
    犯罪事實並不爭執，可認定被告亦無行使反對詰問權之意，
    因此有關傳聞證據之證據能力限制規定無庸予以適用。經查
    本件被害人乙○○、戊○○、羅玟薰於警詢中所為之陳述，
    為傳聞證據，然本件訴訟係適用簡式審判程序，有審判筆錄
    在卷可稽，揆諸前開說明，被害人乙○○、戊○○、羅玟薰
    於警詢時所為之陳述，自得作為認定事實之證據。
貳、實體方面：
一、上開犯罪事實業據被告丁○○、甲○○坦承不諱（本院卷第
    15至第16頁），核與被害人乙○○、戊○○、羅玟薰指述物
    品失竊之情節相符（警卷第8至第10頁、偵卷第13頁），復
    有扣押物品目錄表、贓物認領保管單2紙及照片2張在卷可稽
    （警卷第11至第20頁），被告之自白核與事實相符，本件事
    證已明，被告二人竊盜犯行洵堪認定。
二、核被告丁○○、甲○○所為，均係犯刑法第320條第1項之竊
    盜罪。被告丁○○與甲○○就上開犯罪事實一(二)、(三)之竊盜
    犯行，有犯意聯絡及行為分擔，均為共同正犯。爰審酌被告
    二人年輕力壯，不知靠己力維生，屢次心生貪念竊取被害人
    財物，惟念本件竊盜過程手段平和、所竊之物已返還被害人
    ，犯後態度尚可等一切情狀，分別量處如主文所示之刑，並
    諭知易科罰金之折算標準暨定應執行刑。又扣案之鑰匙1把
    ，雖供本件犯罪所用之物，然為被告丁○○所拾獲，並非被
    告丁○○所有，爰不予宣告沒收，併此敘明。
據上論斷，應依刑事訴訟法第273條之1第1項、第299條第1項前
段，刑法第28條、第320條第1項、第41條第1項、第51條第5款，
刑法施行法第1條之1第1項、第2項前段，判決如主文。
本案經檢察官丙○○到庭執行職務。
中　　華　　民　　國　　96　　年　　11　　月　　30　　日
                  刑事第十五庭    法  官  柯雅惠
上正本證明與原本無異。
如不服本判決，應於送達後十日內向本院提出上訴狀（須附繕
本），上訴於台灣高等法院台中分院。
                                  書記官
中　　華　　民　　國　　96　　年　　11　　月　　30　　日
附錄：
刑法第320條第1項：
意圖為自己不法之所有或第三人不法之所有，而竊取他人之動產
者，為竊盜罪，處5年以下有期徒刑、拘役或五百元以下罰金。
